臺灣高等法院臺中分院刑事判決　　　　 96年度上易字第779號
上　訴　人
即　被　告　丙○○
選任辯護人　林春榮　律師
上列上訴人因恐嚇案件，不服臺灣彰化地方法院95年度易字第14
07號，中華民國96年3 月13日第一審判決（起訴案號：臺灣彰化
地方法院檢察署95年度偵字第10109 號），提起上訴，本院判決
如下：
    主  文
上訴駁回。
    事  實
一、丙○○係彰化縣大村鄉第17屆鄉民代表，並為大村鄉鄉民代
    表會主席，為求順利連任當選鄉民代表會主席，便於第18屆
    鄉民代表選舉公告發布前，基於恐嚇之概括犯意：（一）於
    民國95年2 月11日晚間10時許，在彰化縣員林鎮○○路不知
    情之前國民大會代表乙○○（與丙○○為堂兄弟關係）住處
    ，要丁○○之兄賴坤銘轉告丁○○稱：「你叫你弟弟丁○○
    不要選鄉民代表，否則我要叫人打死他」等語，賴坤銘隨即
    回稱：「那是你們的選舉恩怨，我不想介入，你要對他不利
    直接去跟他講，不用透過我轉達」，丙○○再稱：「我尊重
    你才事先告訴你，不然等事情發生後，別說我沒告訴你」等
    語，賴坤銘乃將丙○○上開言語轉告丁○○，而以加害生命
    、身體之事恐嚇丁○○，使丁○○因此心生畏懼，致生危害
    於安全；（二）於95年2月間，在彰化縣大村鄉南勢村某處
    ，對戊○○稱：「不要幫丁○○競選鄉民代表」，於戊○○
    回稱：「丁○○是同氏宗親又居住同村，我一定要幫他的忙
    」後，丙○○則以加害生命、自由之事恫稱：「你給我小心
    一點，不然會在競選前請人把你帶走」等語恐嚇戊○○；嗣
    丙○○知悉戊○○與丁○○一同拜訪選民後，於95年3月23
    日下午5時16分許，以其所持用之0000000000號行動電話與
    戊○○持用之0000000000號行動電話通話中，延續上開恐嚇
    之犯意仍對戊○○恫稱：「叫你不要幫丁○○的忙是沒聽到
    嗎，不然等事情發生後，別說我沒告訴過你」等語，致使戊○○心生畏懼而生危害於生命、自由之安全。
二、案經彰化縣警察局員林分局報告臺灣彰化地方法院檢察署檢
    察官偵查起訴。
    理  由
壹、程序部分：
一、被告以外之人於偵查中向檢察官所為陳述，除顯有不可信之
    情況者外，得為證據，刑事訴訟法第159條之1第2項定有明
    文。偵查中對被告以外之人（包括證人、鑑定人、告訴人、
    被害人及共同被告等）所為之偵查筆錄，或被告以外之人向
    檢察官所提之書面陳述，性質上均屬傳聞證據。惟現階段刑
    事訴訟法規定檢察官代表國家偵查犯罪、實施公訴，依法其
    有訊問被告、證人及鑑定人之權，證人、鑑定人且須具結，
    而實務運作時，檢察官偵查中向被告以外之人所取得之陳述
    ，原則上均能遵守法律規定，不致違法取供，其可信度極高
    ，職是，被告以外之人前於偵查中已具結而為證述，除反對
    該項供述得具有證據能力之一方，已釋明「顯有不可信之情
    況」之理由外，不宜以該證人未能於審判中接受他造之反對
    詰問為由，即遽指該證人於偵查中之陳述不具證據能力。本
    案證人丁○○、賴坤銘、戊○○、蔡文獻、廖瑞樺、汪精懋
    、甲○○於檢察官偵查中所為之陳述，業經具結，有結文附
    卷可稽（見95年度偵字第5343號卷第53頁、95年度選他字第
    29號卷第52、57、37、40、44、50頁），自已擔保其等證言
    之憑信性，況證人等未曾提及檢察官在偵查時有不法取供，
    或有何顯不可信之情形，反對該項供述得具有證據能力之辯
    護人，亦未釋明上開供述有顯不可信之情況，且證人丁○○
    、賴坤銘、戊○○、甲○○、廖瑞樺已於原審審判期日到庭
    作證（見原審卷第38-46頁、第61-66頁），並經檢察官、辯
    護人對彼等實施交互詰問而得以確保被告之反對詰問權，依
    上說明，上開證人於偵查中之證言，依刑事訴訟法第159 條
    之1第2項之規定，自均具有證據能力。至上開證人於警詢之
    陳述，係被告以外之人於審判外之陳述，經辯護人於原審及
    本院爭執其證據能力，依刑事訴訟法第159條第1項之規定，
    應無證據能力，先予敘明。
二、次按刑事訴訟法第100條之1之規定，固就被告之訊問定有連
    續錄音或錄影之相關規定，惟上開規定並未準用於證人之訊
    問，此觀諸同法第192條、第196條之1之規定即明。是以，
    對於證人之訊問既無法律明文規定須予以錄音，則自不因錄
    音之有無而生有無證據能力之問題。證人丁○○於95年7月6
    日偵查中證述之錄音內容，雖因錄音設備故障，致無法由錄
    音帶播放勘驗比對其筆錄之內容（見本院96年6月4日勘驗筆
    錄及電話查詢單），惟證人丁○○於上開偵查中既經具結後
    證述之證據能力，自不生任何影響。
三、本案關於對被告所持有之0000000000號行動電話之通聯紀錄
    ，經本院提示予被告並告以要旨後，公訴人、被告、辯護人
    亦未於言詞辯論終結前聲明異議，本院審酌前開證據作成或
    取得之狀況，並無非法或不當取證之情事，且亦無顯不可信
    之情況，故認為適當而得以之作為證據，依刑事訴訟法第
    159條之5規定，具有證據能力。
貳、實體部分：
一、訊據被告丙○○矢口否認有何恐嚇犯行，辯稱：伊與丁○○
    及賴坤銘兄弟都很好、甚與賴坤銘為生意上的朋友，與戊○○只有聊到丁○○競選如何而已，並未出言恐嚇，亦無恐嚇
    之意思，且伊若參選鄉民代表之選舉，亦與丁○○為不同選
    區，自無須恐嚇丁○○不要出來競選云云。其辯護人辯護意
    旨係以：被告與丁○○既在不同選區，無競爭關係，自無直
    接或間接對賴坤銘、丁○○施予恐嚇，使丁○○不敢參選之
    必要，況被告擔任鄉民代表長達16年，民意基礎甚篤，其擔
    任代表會主席又有12年，在鄉代表會中根基厚實，自不可能
    為避免競爭，而以言詞阻止丁○○競選鄉代表，縱認被告有
    如起訴書中所載言語，惟被告並無恐嚇之故意，丁○○及戊○○均未心生畏懼，不構成恐嚇危害安全罪云云。惟查：
（一）被告於95年2月11日晚間10時許，在彰化縣員林鎮○○路
      不知情之前國民大會代表乙○○（與丙○○為堂兄弟關係
      ）住處，要丁○○之兄賴坤銘轉告丁○○稱：你叫你弟弟
      丁○○不要出來參選鄉民代表，好好作他的村長就好，否
      則會被別人作掉，如果沒有跟丁○○講，他出事情你要負
      責等語，賴坤銘當場雖回說那是你們的事，跟我沒有關係
      等語，惟丙○○仍稱：我尊重你才事先告訴你，不然等事
      情發生後，別說我沒告訴你等語，賴坤銘乃將丙○○上開
      言語轉告丁○○等情，業據證人賴坤銘、證人即被害人丁○○於偵查中及原審審理時結證屬實（見95年度選他字第
      29 號卷第53 -54頁、原審卷第61-63頁）；又被告延續上
      開恐嚇犯意於95年2月間，在彰化縣大村鄉南勢村某處，
      對戊○○稱：不要幫丁○○競選鄉民代表等語；於戊○○
      回稱：丁○○是同氏宗親又居住同村，我一定要幫他的忙
      等語，丙○○竟出言恫稱：「你給我小心一點，不然會在
      競選前請人把你帶走」等語；嗣戊○○仍與丁○○一同拜
      訪選民而為被告所知悉後，於95年3月23日下午5時16分許
      ，被告以其所持用之0000000000號行動電話與戊○○持用
      之0000000000號行動電話通話中，對戊○○稱：叫你不要
      幫丁○○的忙是沒聽到嗎，你到哪裏我都知道等語，致戊○○心裡不舒服乙節，亦據證人即被害人戊○○於偵查中
      及原審審理時結證明確（見原審卷第42-43頁、95年度選
      他字第29號卷第55頁），並有被告持用之0000 000000號
      行動電話通聯記錄在卷可憑，參以被告陳稱與證人丁○○
      、賴坤銘、戊○○均係多年舊識，證人等證述時均稱與被
      告並無夙怨，亦無仇隙，衡情尚無設詞陷害被告之必要，
      且若非被告上開言語已達危害人身安全之顧慮，證人等豈
      願冒著指證能否成罪之風險，影響雙方多年情誼，堪信被
      告確實有於上開時、地以上開方式為上開內容之言語無訛
      。
（二）按刑法第305 條之恐嚇危害安全罪，以加害生命、身體、
      自由、名譽、財產之事，恐嚇他人致生危害於安全者為其
      要件，須行為人以加害生命、身體、自由、名譽、財產之
      事恐嚇他人，該他人客觀上足以陷於危險不安之狀態，並
      已達危害其自由安全之程度，始得以該罪名相繩，所謂「
      致生危害於安全」，係指受惡害通知者，因行為人之恐嚇
      ，造成安全上之危險與實害而言。另所謂「加害」，並不
      以言詞為限，包括身體之動作、語氣、表情等一切足以使
      人生畏佈心之強暴、脅迫行為在內。且所謂恐嚇者，僅以
      通知加害之事使人恐佈為已足，不必果有加害之意思，更
      不須有實施加害之行為。蓋恐嚇罪之判斷重點，實係在於
      被告之行為是否足以使人心生畏懼，致危害安全，至於被
      害人是否心生畏懼，亦應本於社會客觀經驗法則以為判斷
      基準（最高法院75年度臺上字第5480號判決、26年渝非字
      第15號判例、52年臺上字第751號判例；臺灣高等法院85
      年度上易字第1488號判決足資參照）。觀諸證人賴坤銘於
      偵查中結證稱：「（在場是何人跟你說叫你弟弟不要參選
      ？）是丙○○本人講的，叫我弟弟不要出來參選代表，好
      好做他（指丁○○）的村長就好，他（指丙○○）要我轉
      達給丁○○，他說我如果沒有跟丁○○講，他（指丁○○
      ）出事情我要負責」、「（他說要如何打他？）他說如果
      出來參選會被人家做掉，他的命會沒有，我聽了之後才大
      聲起來說這是你們的事情，跟我沒有關係」、「（你後來
      有無轉達給丁○○知道？）有，丁○○也知道有這件事」
      、「（丙○○後來又講什麼話？）他說我先尊重你才跟你
      講，你不要沒有跟丁○○轉達，要不然事情發生後你要負
      責」等語，以及證人戊○○於偵查中證稱：「（丙○○為
      何會恐嚇你？）因為丁○○為現任大村鄉南勢村的村長，
      而他（指丁○○）出來競選鄉民代表之後會與丙○○相互
      競爭代表會主席的地位」、「（丙○○如何跟你恐嚇？）
      95年2月間春節前後，確切時間我忘記了，他叫我不要幫
      丁○○競選鄉民代表之事，要不然會在競選之前請人把我
      帶走，叫我要聽他的話」、「（95年3月23日又打電話告
      知何事？）他跟我講說叫你不要參與助選的事，你是沒聽
      到嗎，你到哪裡我都知道，他當時口氣很不好，聽起來很
      不舒服」、「（他之後又說何事？）他說不要等到事情發
      生後，才怪我沒有跟你講」等語，則被告於上開、地所為
      之上開言語，已足以使一般人認對生命、身體、自由安全
      深感不安，顯而易見，徵之證人賴坤銘於偵查中證稱：「
      （你聽到如此的恐嚇，感受為何？）我因為與丁○○為兄
      弟關係，所以我有告訴丁○○之後要小心一點，因為丙○○有透露這個消息」等語，衡情若非被告上開言語之內容
      、語氣、表情，足以使在場聽聞之證人賴坤銘感到恐懼，
      證人賴坤銘何須轉告丁○○並警告丁○○小心一點？併參
      酌證人丁○○於偵查中證稱其有聽過其二哥賴坤銘講過丙○○所為之上開言語，叫其不要出來選鄉民代表，並且叫
      其要小心一點，賴坤銘是在登記參選之前在其家裡向其轉
      達，其有點害怕等語；又證人戊○○於本院審理時證稱其
      於偵查中聽聞丙○○為上開言語，丙○○該次講話語氣與
      平常不同，口氣很不好，聽起來很不舒服等語，則被告前
      述欲加害人之生命、身體、自由安全之言語，衡諸社會一
      般常情，客觀上足使他人心中產生不安全之感而生畏懼心
      甚明，且對證人丁○○、戊○○而言客觀上已達危害安全
      之程度，均堪認定。另被告雖辯稱其與丁○○為不同選區
      ，無須恐嚇丁○○云云，惟被告顧慮丁○○當選鄉民代表
      後會與其競爭代表會主席乙節，既據證人戊○○結證在卷
      ，參以被告供稱其已擔任鄉民代表會主席達12年，則證人
      戊○○之上開證述尚非子虛，是被告辯以其與證人丁○○
      不同選區，無須為恐嚇行為云云，並非可採。
（三）至證人丁○○、戊○○雖於原審審理時均改稱認被告之上
      開言語係開玩笑云云。惟按證人之陳述有前後不符，究以
      何者為可採，法院仍得本於自由心證予以斟酌，非謂一有
      矛盾，即應認其全部均為不可採（最高法院74年臺上字第
      1599號判例參照）。查被告為上開恐嚇之言語，已足使證
      人丁○○、戊○○心生畏怖，致生危害於安全，業如前述
      ，且證人丁○○、戊○○於偵查中均未曾表示認知被告前
      開言詞為開玩笑語，本院審酌渠等於偵查中之證述距案發
      日較近，當時記憶自較深刻，可立即反應所知，不致因時
      隔日久而遺忘案情，且尚無心詳予考量供詞對自己或被告
      所生之利害關係，亦較無來自被告同庭在場之壓力而出於
      虛偽不實之指證，或事後串謀而故為迴護被告之機會，揆
      諸上開說明，渠於偵查中所為之證述，較符真實而可採，
      是證人丁○○、戊○○等於原審審理中翻異前詞，改稱被
      告所言係開玩笑，亦未心生畏懼云云，顯係事後迴護被告
      之詞，尚不足遽為被告有利之認定。
（四）綜上所述，被告確有以加害生命、身體之事恐嚇丁○○及
      以加害生命、自由之事恐嚇戊○○之犯行，堪以認定。被
      告上開辯解及證人即被害人丁○○、戊○○事後迴護之詞
      均無足取。本案事證明確，被告犯行洵堪認定，應予依法
      論科。
二、查被告行為後，刑法業於94年2月2日修正公布，95年7月1日
    起施行。按行為後法律有變更者，適用行為時之法律，但行
    為後之法律有利於行為人者，適用最有利於行為人之法律，
    修正後刑法第2條第1項定有明文。此條規定係規範行為後法
    律變更所生新舊法律比較適用之準據法，本身尚無新舊法比
    較之問題，於新法施行後，應一律適用新法第2條第1項之規
    定，為「從舊從輕」之比較。而本次法律變更，比較時應就
    罪刑有關之共犯、未遂犯、想像競合犯、牽連犯、連續犯、
    結合犯，以及累犯加重、自首減輕暨其他法定加減原因（如
    身分加減）與加減例等一切情形，綜其全部罪刑之結果而為
    比較（最高法院95年5月23日95年度第8次刑庭會議決議參照
    ）。關於本案應適用之新舊法，茲比較如下：
（一）刑法第305 條之恐嚇罪，罰金刑部分係處銀元3 百元以下
      罰金，依修正後刑法施行法增訂第1 條之1 之規定：「中
      華民國94年1 月7 日刑法修正施行後，刑法分則編所定罰
      金之貨幣單位為新臺幣。94年1 月7 日刑法修正時，刑法
      分則編未修正之條文定有罰金者，自94年1 月7日 刑法修
      正施行後，就其所定數額提高為30倍。但72年6 月26日至
      94年1 月7 日新增或修正之條文，就其所定數額提高為3
      倍。」及刑法第33條第5 款修正為：「主刑之種類如下：
      ‥‥五、罰金：新臺幣1 千元以上，以百元計算之。」等
      規定觀之，依修正後之法律，刑法第305 條之罪所得科處
      之罰金刑最高額為新臺幣9 千元（300 元乘以30倍）、最
      低額為新臺幣1 千元；而依被告行為時即修正前刑法第33
      條第5 款規定之罰金最低額銀元1 元計算，刑法第305 條
      第1 項之罪之罰金刑之最高額為銀元3 千元（因提高10倍
      ）即新臺幣9 千元，最低額為銀元10元（因提高10倍）即
      新臺幣30元。因此，比較上述修正前、後之刑罰法律，自
      應以被告行為時即修正前刑法關於科處罰金刑之法律較有
      利於被告。
（二）被告行為後，刑法第56條連續犯之規定，業於94年2月2日
      修正公布刪除，並於95年7月1日施行，因行為後新法業已
      刪除連續犯之規定，此刪除雖非犯罪構成要件之變更，但
      顯已影響行為人刑罰之法律效果，自屬法律有變更。依行
      為時之舊法，被告數犯罪行為僅以一罪論，而依裁判時之
      新法，被告數犯罪行為即須分論併罰，比較新、舊法結果
      ，並依新修正刑法第2條第1項規定，以適用被告行為時法
      律即舊法論以連續犯，較為有利。
（三）修正前刑法第41條第1項前段規定：「犯最重本刑為5年以
      下有期徒刑以下之刑之罪，而受6個月以下有期徒刑或拘
      役之宣告，因身體、教育、職業、家庭之關係或其他正當
      事由，執行顯有困難者，得以1元以上3元以下折算1日，
      易科罰金。」，又被告行為時之易科罰金折算標準，依修
      正前罰金罰鍰提高標準條例第2條前段（現已刪除）規定
      ，就其原定數額提高為1百倍折算1日，則本件被告行為時
      之易科罰金折算標準，應以銀元3百元折算1日，經折算為
      新臺幣後，應以新臺幣9百元折算為1日；再依裁判時即修
      正後刑法第41條第1項前段則規定：「犯最重本刑為5年以
      下有期徒刑以下之刑之罪，而受6個月以下有期徒刑或拘
      役之宣告者，得以新臺幣1千元、2千元或3千元折算1日，
      易科罰金。」，比較修正前後之易科罰金折算標準，以適
      用修正前刑法第41條第1項前段規定，定其折算標準，較
      有利於被告。
（四）綜合上述各條文修正前、後之比較，揆諸前揭最高法院決
      議及修正後刑法第2條第1項規定之「從舊、從輕」原則，
      自應適用被告行為時之法律，即修正前刑法之相關規定及
      罰金罰鍰提高標準條例第1條前段及同條例修正前第2條規
      定，予以論處。
三、按恐嚇之方法係言語、文字或舉動等，均非所問，惟須直接
    或確定之間接對被害人為之，若係不確定之間接為之者，即
    不能成立本罪，所謂確定之間接，係指行為人雖不直接將加
    害內容告知被害人，但將加害內容告知特定人，並明示其轉
    告被害人而言。查被告係明示證人賴坤銘將上開加害內容轉
    告證人丁○○，證人丁○○並因而間接知悉加害之內容，另
    被告係直接將加害內容告知證人戊○○，且其上開言詞在客
    觀上足以使人心生畏懼，亦足生危害於證人丁○○、戊○○
    之安全已明，故核被告所為，係犯刑法第305條之恐嚇危害
    安全罪。被告先後數次犯行，時間緊接，觸犯構成要件相同
    之罪名，顯係基於概括之犯意為之，為連續犯，應依修正前
    刑法第56條之規定以一罪論，並依法加重其刑。原審依據上
    開理由，適用刑法第2 條第1 項前段、第305 條，修正前刑
    法第56條、第41條第1 項前段，罰金罰鍰提高標準條例第1
    條前段、修正前罰金罰鍰提高標準條例第2 條，現行法規所
    定貨幣單位折算新臺幣條例第2 條，並審酌被告之素行，及
    其僅為連任鄉民代表會主席，即以加害生命、身體之事恫嚇
    被害人丁○○與以加害自由之事恫嚇被害人戊○○之犯罪動
    機、目的、手段，足見其法治觀念薄弱，且對被害人丁○○
    、戊○○致生危害，以及犯罪後否認犯行之態度等一切情狀
    ，量處如原審判決主文所示之刑，並依修正前刑法第41條第
    1 項前段之規定，諭知易科罰金之折算標準。本院核其認事
    用法俱無不當，量刑亦稱允洽，被告猶執陳詞否認犯罪而提
    起上訴，非有理由，應駁回其上訴。
參、不另為無罪諭知部分：
一、公訴意旨略以：被告基於前開恐嚇之概括犯意，於前揭時、
    地對證人賴坤銘稱：「你叫你弟弟丁○○不要選鄉民代表，
    否則我要叫人打死他」、「我尊重你才事先告訴你，不然等
    事情發生後，別說我沒告訴你」等語，令證人賴坤銘心生畏
    怖，因認被告亦涉犯刑法第305條恐嚇危害安全罪嫌。惟按
    刑法第305條恐嚇危害安全罪所保護法益為個人免於恐懼之
    自由，屬個人專屬法益。再參酌德國及日本立法例均將以加
    害親屬或其他關係密切之人之事而脅迫者，另立規定明文處
    罰，則我國刑法第305條所定恐嚇危害安全罪，自須以加害
    被害人生命、身體、自由、名譽、財產之事恐嚇被害人始足
    當之，若係以加害親屬或其他關係密切之人生命、身體、自
    由、名譽、財產之事恐嚇他人者，應認並不該當於刑法第
    305條之恐嚇危害安全罪之構成要件。查被告係對賴坤銘為
    上開言語內容，業據證人賴坤銘證述無訛，則被告雖以欲加
    害賴坤銘之弟即丁○○生命、身體之事而要求賴坤銘轉告證
    人丁○○知悉，然被告之主觀犯意係欲恐嚇丁○○，而非恐
    嚇賴坤銘，且其係要賴坤銘轉知丁○○以達其恐嚇丁○○之
    目的，故賴坤銘並非被告恐嚇之對象，依前開說明，此部分
    核與刑法第305條恐嚇危害安全罪之構成要件有違，尚難以
    該罪相繩。
二、公訴意旨另略以：被告於95年3月上旬某日，見甲○○與本
    屆鄉民代表候選人黃錫暉一同拜票，乃以其前揭行動電話撥
    打廖瑞樺持用之行動電話0000000000號，對廖瑞樺稱：「你
    叫甲○○小心一點，如果被我遇到要踹他」等語，廖瑞樺並
    將上開言詞轉述予甲○○，致甲○○心生畏怖，因認被告此
    部分亦涉犯刑法第305條恐嚇危害安全罪嫌。惟按刑法第305
    條之恐嚇危害安全罪，係結果犯，以致生危害於安全為要件
    ，即必受惡害之通知者，心生畏懼而生安全上之危害。經查
    ，證人甲○○於偵查中證稱其聽到廖瑞樺轉述被告之上開言
    語時，並不在意，當作是開玩笑等語，核與其於原審審理時
    證稱其認為被告之上開言語係口頭禪，以其平常與被告聊天
    之狀況，被告不時會講要踹人，因此其聽聞被告上開言語內
    容，亦不以為意，不會感到害怕等語，核與被告於本院審理
    時供承「甲○○在地院時，有作證說他沒有心生畏懼，且我
    們都是很熟的朋友，平常講話的時候，都會帶一些開玩笑的
    話。（審判長問：對廖瑞樺你有承認有講那些話，是不是你
    對賴坤銘，戊○○你也都有說那些話？）賴坤銘沒有，他與
    戊○○的年紀都比較大，我不會隨便向他們講開玩笑的話，
    只有年紀比較接近甲○○、廖瑞樺等人，才會講那些開玩笑
    的話... 」等情一致，堪認被告與甲○○年紀相近、情誼甚
    深，言談間並不避諱開玩笑之尺度，是甲○○確實未因被告
    所為前揭言語心生不安，自未致生危害於其安全，故公訴人
    認被告此部分亦涉有恐嚇危害安全罪之犯行，尚乏積極證據
    證明，即難採信。
三、綜上，本院依調查證據所得，被告所為之上開行為，與刑法
    第305條恐嚇危害安全罪之構成要件尚屬有間，復查無積極
    證據足資認定被告確有公訴意旨所指恐嚇賴坤銘、甲○○之
    犯行，被告上開犯罪要屬不能證明，又以被告上開所為均係
    在該屆鄉民代表競選活動發布選舉公告之日即95年3月24日
    之前，亦核與公職人員選舉罷免法第90條第1項第1款之規定
    有間，惟公訴人認被告上開犯行，與前揭起訴論罪科刑部分
    各有想像競合犯及修正刪除前連續犯之裁判上一罪關係，爰
    不另為無罪之諭知，附此敘明。
據上論斷，應依刑事訴訟法第368條，判決如主文。
本案經檢察官己○○到庭執行職務。
中　　華　　民　　國　　96　　年　　7　　月　　10　　日
 　　　　　 刑事第七庭    審判長法　官  林  榮  龍
                                法　官　江  錫  麟
                                法　官　張  惠  立
上列正本證明與原本無異。
不得上訴。
                                書記官  林  育  德
中　　華　　民　　國　　96　　年　　7 　　月　　11　　日
附錄：本案論罪科刑法條全文
中華民國刑法第305條
以加害生命、身體、自由、名譽、財產之事，恐嚇他人致生危害
於安全者，處 2 年以下有期徒刑、拘役或 3 百元以下罰金。
